【裁判字號】    98,訴,2388
【裁判日期】    990421
【裁判案由】    槍砲彈藥刀械管制
【裁判全文】
臺灣板橋地方法院刑事判決              98年度訴字第2388號
公  訴  人  臺灣板橋地方法院檢察署檢察官
被      告  丁○○
指定辯護人  本院公設辯護人  吳天明
上列被告因違反槍砲彈藥刀械管制條例案件，經檢察官提起公訴
（九十八年度偵字第一０七八九號），本院判決如下：
    主  文
丁○○未經許可，持有可發射子彈具有殺傷力之改造手槍，累犯
，處有期徒刑參年壹月，併科罰金新臺幣參萬元，罰金如易服勞
役，以新臺幣壹仟元折算壹日。扣案如附表所示之物，均沒收。
    事  實
一、丁○○前因分別違反毒品危害防制條例、動產擔保交易法、
    竊盜、贓物案件，分別經臺灣士林地方法院以九十四年度易
    字第一０九八號判處有期徒刑七月確定、本院以九十五年度
    簡字第三四九七號判處有期徒刑四月確定、臺灣臺北地方法
    院以九十五年度易字第二一八七號判處有期徒刑十月確定、
    本院以九十六年度簡字第四０二八號判處有期徒刑六月確定
    ，上開四罪嗣經本院以九十六年度聲字第三五四一號裁定減
    刑並定其應執行刑為有期徒刑一年確定，甫於民國九十七年
    八月一日縮刑期滿執行完畢。詎仍不知悔改，其明知可發射
    子彈具有殺傷力之改造手槍、具有殺傷力之子彈，均為槍砲
    彈藥刀械管制條例所列管之槍砲、彈藥，非經中央主管機關
    許可，不得非法持有，竟基於非法持有具有殺傷力之改造手
    槍、子彈之犯意，於九十八年三月二十一日下午某時許，在
    臺北縣淡水鎮淡江大學附近某處，以新臺幣三萬元之代價，
    向一名真實姓名年籍不詳綽號「阿宏」之成年男子購入如附
    表所示可發射子彈具有殺傷力之仿BERETTA 廠92FS型半自動
    手槍製造之改造手槍一枝（含彈匣一個，槍枝管制編號：00
    00000000號）及具有殺傷力之口徑9mm 制式子彈二顆（已試
    射一顆，餘一顆），而未經許可非法持有之。嗣於九十八年
    四月八日下午五時許，在其不知情之友人戊○○位於臺北縣
    新莊市○○路○段五十二之五號十一樓居處，因另案通緝為
    警在上址予以逮捕，並在其於上址某房間內桌上所置放之一
    個隨身包包內扣得如附表所示之上開槍彈，始循線查悉上情
    。
二、案經臺北市政府警察局中山分局報告臺灣板橋地方法院檢察
    署檢察官偵查起訴。
    理  由
壹、程序事項：
一、內政部警政署刑事警察局所出具之九十八年五月十五日刑鑑
    字第0980048398號鑑驗書一份（參見偵卷第一０七—一０九
    頁），係該局執行槍枝、子彈鑑定公務所出具之書面鑑定報
    告，依據刑事訴訟法第一百五十九條之立法理由及同法第二
    百零六條之規定，自得為證據，況檢察官、被告丁○○及其
    指定辯護人於本院行準備程序及審判程序時，就此部分證據
    之證據能力均表示沒有意見，截至本件言詞辯論終結時止，
    復均未聲明異議，核以該鑑驗書與檢察官主張之事實有關聯
    性，是可認該鑑驗書具有證據能力。
二、本件認定犯罪事實所引用之臺北市政府警察局槍枝初步檢視
    報告表一紙、扣案之上開槍彈照片六張、採證照片十五張、
    扣案如附表所示之上開槍彈，並無證據證明係公務員違背法
    定程序所取得，被告及其指定辯護人於本院準備程序及審判
    程序終結前就此部分書證及物證之證據能力均表示無意見，
    且此部分書證及物證，亦無刑事訴訟法第一百五十九條之四
    之顯有不可信之情況與不得作為證據之情形，則依刑事訴訟
    法第一百五十九條之五之規定，本件認定事實所引用此部分
    書證及物證，均具有證據能力。
貳、實體事項：
一、前開犯罪事實，業據被告迭於警詢及偵審中自白不諱，並有
    臺北市政府警察局槍枝初步檢視報告表一紙、扣案之上開槍
    彈照片六張及採證照片十五張在卷可參，復有扣案被告所有
    如附表所示之改造手槍一枝、口徑9mm 制式子彈二顆（已試
    射一顆，餘一顆）可資佐證，而扣案之上開槍彈等物，經送
    請內政部警政署刑事警察局鑑驗結果，認如附表編號一所示
    之手槍一枝（含彈匣一個，槍枝管制編號：0000000000號）
    ，係改造手槍，由仿BERETTA 廠92FS型半自動手槍製造之槍
    枝，換裝土造金屬槍管而成，擊發功能正常，可供擊發適用
    子彈使用，認具殺傷力；認如附表編號二所示之送鑑子彈二
    顆，均係口徑9mm 制式子彈，採樣一顆試射，可擊發，認具
    殺傷力一節，有內政部警政署刑事警察局出具之九十八年五
    月十五日刑鑑字第0980048398號鑑驗書一份在卷可憑，足見
    扣案之上開槍枝、子彈均為槍砲彈藥刀械管制條例所規定之
    槍砲、彈藥，要屬無疑。綜上所述，足認被告之自白核與事
    實相符，應可採為論罪科刑之依據。至被告及其指定辯護人
    雖引用本件刑事案件移送書所謂：「…陳嫌（指被告）自知
    其為通緝身分難逃法網，乃自願同意警方搜索，並主動帶同
    警方起出上記贓證物（指上開槍彈）…」以及同為警查獲之
    另案被告戊○○所述而辯稱：被告之行為符合自首要件，應
    依槍砲彈藥刀械管制條例第十八條第一項規定應減刑其刑云
    云。然查，本件至上址查獲並執行附帶及同意搜索之員警，
    均無一人在場聽及被告當時有主動向警方表示伊有槍要交槍
    之事情，被告亦無主動交出槍彈，是由警方自行查獲，且當
    場負責偵訊被告之員警乙○○於客廳查驗被告身分時，被告
    當時雖有回答有施用毒品以及查悉被告為另案竊盜通緝犯，
    然於員警乙○○問及被告居住之房間為何時，被告僅支支吾
    吾說出其居住之房間，該時被告亦表示該房間內沒有違禁品
    ，待員警乙○○進去該房間內查看後發現桌上有一個包包並
    詢問為何人所有，被告雖稱為其所有，但要拿其他案件與員
    警交換，員警乙○○不同意也不知道被告為何有要交換案件
    此舉，遂打開包包看到一把槍枝（即本件扣案上開槍枝）一
    情，已據本件查獲之員警即證人甲○○、己○○、乙○○、
    丙○○分別於本院審理中結證證述明確並互核大致相符（參
    見本院卷第一０一頁反面、第一０二頁正、反面、第一二六
    —一三二頁正、反面），衡以證人甲○○、己○○、乙○○
    、丙○○等四人雖係本件查獲員警，然其四人與被告間素無
    仇恨怨懟，於發動本件之始亦係欲逮捕查獲另案被告戊○○
    ，而非針對被告，是證人四人實無需甘冒偽證罪責，無端構
    詞故為不利被告之理！雖另案被告即證人戊○○於本院審理
    中曾證稱：在客廳的時候，我有聽到丁○○說要交槍，然後
    丁○○就跟警察進去他的房間，搜索的時候我們就被分開了
    。丁○○說他槍放在包包，他包包通常放在房間云云（參見
    本院卷第一００頁正、反面），然證人戊○○與被告乃同為
    警方所查獲之通緝犯，其所述是否有迴護其友人即被告之疑
    慮，本有可疑！且觀之證人戊○○於本院審理中另又陳稱：
    （檢察官問：警察有無叫你們交槍出來？）我忘記了。因為
    當時我正在提藥，所以不是很清楚等語（參見本院卷第一０
    一頁正面），則以證人戊○○於為警查獲之際既係在提藥，
    又何能對當時被告有主動向警方表示要交槍一節云云記憶深
    刻，反對其餘相關事項有所記憶不清？準此，當可認證人戊○○上揭所述，當屬事後迴護被告之詞，不足採信，則此部
    分當以證人甲○○、己○○、乙○○、丙○○等四人前揭所
    述為可採，是被告之行為並不符合自首之要件，堪可認定。
    是本件刑事案件移送書上述記載，當有誤會而不足以引為有
    利被告之認定，則被告及其指定辯護人就此辯稱：被告之行
    為符合自首要件，應依槍砲彈藥刀械管制條例第十八條第一
    項規定應減刑其刑云云，尚嫌無據而不足採，併予敘明。綜
    上所述，堪認本件事證已臻明確，被告犯行洵堪認定，應予
    依法論科。
二、核被告所為，係違反槍砲彈藥刀械管制條例第八條第四項之
    未經許可持有可發射子彈具有殺傷力之改造手槍罪、同條例
    第十二條第四項之未經許可持有子彈罪。被告同時持有上開
    改造手槍、子彈，屬一行為觸犯數罪名，為想像競合犯，應
    依刑法第五十五條之規定，從一重之槍砲彈藥刀械管制條例
    第八條第四項之未經許可持有可發射子彈具有殺傷力之改造
    手槍罪論斷。又被告前因分別違反毒品危害防制條例、動產
    擔保交易法、竊盜、贓物案件，分別經臺灣士林地方法院以
    九十四年度易字第一０九八號判處有期徒刑七月確定、本院
    以九十五年度簡字第三四九七號判處有期徒刑四月確定、臺
    灣臺北地方法院以九十五年度易字第二一八七號判處有期徒
    刑十月確定、本院以九十六年度簡字第四０二八號判處有期
    徒刑六月確定，上開四罪嗣經本院以九十六年度聲字第三五
    四一號裁定減刑並定其應執行刑為有期徒刑一年確定，甫於
    九十七年八月一日縮刑期滿執行完畢，此有臺灣高等法院被
    告前案紀錄表一份附卷可參，其前受有期徒刑之執行完畢，
    於五年以內故意再犯本件最重本刑為有期徒刑以上之罪，為
    累犯，應依刑法第四十七條第一項規定，加重其刑。爰審酌
    被告未經許可持有可發射子彈具有殺傷力之槍彈，對社會治
    安所生危害非輕，惟念其犯後坦承犯行，態度尚稱良好，及
    其尚未以之著手從事不法用途等一切情狀，量處如主文所示
    之刑，並依刑法第四十二條第三項之規定，就併科罰金部分
    諭知易服勞役之折算標準，以資懲儆。至扣案如附表所示之
    改造手槍一枝、口徑9mm 制式子彈一顆，均為可發射子彈具
    有殺傷力之改造手槍、具有殺傷力之子彈，有上揭鑑驗書一
    份在卷可參，均係屬違禁物，不問屬於犯罪行為人即被告與
    否，均應依刑法第三十八條第一項第一款規定，併予宣告沒
    收。另扣案之口徑9mm 制式子彈一顆，業經由內政部警政署
    刑事警察局鑑驗試射，而僅餘彈殼，已失其違禁物之性質，
    此有上揭鑑驗一份在卷可憑，自非違禁物，且亦僅餘彈殼，
    是該物品爰不另為沒收之諭知，附此敘明。
據上論斷，應依刑事訴訟法第二百九十九條第一項前段，槍砲彈
藥刀械管制條例第八條第四項、第十二條第四項，刑法第十一條
前段、第五十五條、第四十七條第一項、第四十二條第三項、第
三十八條第一項第一款，判決如主文。
本案經檢察官蘇振文到庭執行職務。
中    華    民    國    99    年    4     月    21    日
                  刑事第六庭    審判長法  官  胡堅勤

                                      法  官  盧軍傑
                                      法  官  林家賢
上列正本證明與原本無異。
如不服本判決，應於判決送達後十日內，向本院提出上訴書狀，
並應敘述具體理由；其未敘述上訴理由者，應於上訴期間屆滿後
二十日內向本院補提理由書（均須按他造當事人之人數附繕本）
「切勿逕送上級法院」。
                                      書記官  林政良
中    華    民    國    99    年    4     月    21    日
┌───────────────────────────────────┐
│附表：                                              98年度訴字第2388號│
├──┬─────────────────────┬──────────┤
│編號│   扣  案  物  品  名  稱  及  數  量     │    備       註     │
├──┼─────────────────────┼──────────┤
│ 一 │可發射子彈具有殺傷力之仿BERETTA 廠92FS型半│                    │
│    │自動手槍製造之改造手槍一枝（含彈匣一個，槍│                    │
│    │枝管制編號：0000000000號）                │                    │
├──┼─────────────────────┼──────────┤
│ 二 │具有殺傷力之口徑9mm制式子彈一顆（原二顆， │                    │
│    │已試射一顆，餘一顆）                      │                    │
└──┴─────────────────────┴──────────┘
附錄本判決論罪科刑法條：
槍砲彈藥刀械管制條例第八條第四項：
未經許可，持有、寄藏或意圖販賣而陳列第一項所列槍枝者，處
三年以上十年以下有期徒刑，併科新臺幣七百萬元以下罰金。
槍砲彈藥刀械管制條例第十二條第四項：
未經許可，持有、寄藏或意圖販賣而陳列子彈者，處五年以下有
期徒刑，併科新臺幣三百萬元以下罰金。

司法院資訊處製作；財團法人民間司法改革基金會備份。
